OLGA LUCIA CORREPOR COLLAZOS

INGENIERA INDUSTRIAL



corredorolga@hotmail.com



3112884190

PERFIL PROFESIONAL

Soy una persona con mente creativa y dinámica promueve que constantemente formas diferentes de hacer las cosas. los indicadores de gestión y las decisiones basadas en datos. Me apasiona ser el puente que enlaza correctamente las diferentes áreas con procesos eficientes.

Con 6 años de experiencia en la planeación y control en áreas investigación y màs de 15 años transformando procesos en diferentes empresas.

ESTUDIOS

Ingeniería Industrial Universidad de América - 2001 T.P. 25228092670CND 18-07-2002

Certificado en Six Sigma – Green Belt World Training Colombia - The ZDM Group convenio con la universidad de Portland State. - 2010

Especialista en Gerencia de Proyectos Universidad El Bosque - 2011

Programación Neurolingüística. Bahamón Vida Excepcional. 2014

Fundamentos de big data: Técnicas y conceptos y Google Analytics avanzado - LinkedIn - Oct 2019

En curso: maestria en Energías Renovables en la Universidad Internacional de Valencia.

EXPERIENCIAS

GERENTE DE PRODUCCIÓN

Gruenn SAS Oct 2021 - May 2022

Supervisar, coordinar y controlar la línea de producción cumpliendo las normas de calidad establecida

LOGRO: Reorganizar las àreas de produccion y administrativa reduciendo los tiempos de atrasos en entregas de 6 a 2 meses.

INSIGHT CONTROLLER ANALYST

Belcorp (Belstar S.A.) Tocancipà- Colombia - dic 2015 a oct 2021

Responsable de la planeación de estudios, gestion de capacidad de recursos y presupuesto para poder dar respuesta a las necesidades de investigación que soportan el area de Innovación y marcas.

LOGRO: Generar ahorros y gestionarlos logrando entregar el 100% de los proyectos a pesar de las reducciones presupuestales por pandemia.

ANALISTA CENTRO DE SOLUCIONES

Belcorp (Belstar S.A.) Tocancipà- Colombia - dic 2007 a dic 2015

Lider en proyectos de mejora y automatización de procesos.

LOGRO: Optimización procesos en distintas àreas por medio de implementación de cuadros de control que lleva a tomar decisiones basadas en datos y repositorios unificados.

GERENTE DE PROYECTOS

Sertisoft S.A. Bogotà – Colombia Feb 2006 a Nov 2007

Consultora en la Implementación de Proyectos en empresas como COPNIA, Khymós, Procuraduría General de la Nación, Banco de Crédito, entre otros.

LOGRO: Transformacion de las necesidades de cada proceso en un sistema automatizado en linea (T&MS)

Alternative Marketing Solutions. Caracas – Venezuela May-Dic 2005

Investigación, evaluación e implementación del area de Marketing masivo a través de la tecnología de telefonía móvil.

LOGRO: Diseño e implementacion de un nuevo proceso basado en una nueva tecnología.

Sertisoft S.A. Bogotà – Colombia Feb 2003 a Abril 2005

Consultora en la Implementación de Proyectos en: Banco de Crédito, Banco de la Republica entre otros.

LOGRO: Conceptualizar las necesidades, diseñar e implementar los procesos automatizados en linea mediante la herramienta T&MS

JEFE DE PRODUCCIÓN Y PERSONAL

Juegos y Didàcticos Pinocho Ltda. Julio 2000 – Julio 2001

Supervisar, coordinar y controlar la línea de producción cumpliendo las normas de calidad establecida

LOGRO: Realizar estudio de tiempos y movimientos realizando la distribucion de planta y un programa de planeacion de la producción basado en el històrico de ventas.

> OLGA LUCIA CORREDOR COLLAZOS C.C.52.215.381